【裁判字號】    90,訴緝,7
【裁判日期】    900622
【裁判案由】    違反毒品危害防制條例
【裁判全文】
臺灣雲林地方法院刑事判決                              九十年度訴緝字第七號
    公  訴  人  臺灣雲林地方法院檢察署檢察官
    被      告  戊○○
    指定辯護人 本院公設辯護人 乙○○
右列被告因違反毒品危害防制條例案件，經檢察官提起公訴（八十八年度偵緝字第二
○○號、第五○八六號），本院判決如左：
    主  文
戊○○連續販賣第貳級毒品，累犯，處有期徒刑柒年拾月，販賣毒品所得新臺幣參萬
肆仟元沒收，如全部或一部不能沒收者，以其財產抵償之；又連續轉讓第貳級毒品，
累犯，處有期徒刑壹年。應執行有期徒刑捌年捌月，販賣毒品所得新臺幣參萬肆仟元
沒收，如全部或一部不能沒收者，以其財產抵償之。
    事  實
一、戊○○前於民國（下同）八十二年間因違反藥事法案件，經本院判處有期徒刑一
    年一月，經縮短刑期後於八十三年八月二十八日執行完畢。猶不知悔改，復基於
    意圖營利之概括犯意，自八十七年七月某日起至八十八年二月某日止，連續在雲
    林縣二崙鄉油車村自強保齡球館及雲林縣崙背鄉某遊藝場等處，將第二級毒品安
    非他命以一小包新台幣（下同）三千元之價錢販賣予丙○○十次。又承前販賣安
    非他命之概括犯意，自八十八年二月初某日起至八十八年三月中旬某日止，連續
    在上開油車村自強保齡球館，將第二級毒品安非他命以一小包一千元之價錢販賣
    予鍾志濠四次。販賣毒品所得合計三萬四千元。又另行起意，自八十八年八月中
    旬某日起至八十八年九月十六日止，在彰化縣二林鎮東興里溝頭巷四弄三八號二
    樓戊○○租屋處，連續六次無償轉讓第二級毒品安非他命予甲○○施用。嗣於八
    十八年九月十六日下午五時四十五分許，為警在上開彰化縣二林鎮東興里溝頭巷
    四弄三八號二樓查獲。
二、案經雲林縣警察局西螺分局報請臺灣雲林地方法院檢察署檢察官偵查起訴。
    理  由
一、訊之被告戊○○矢口否認前揭犯行，辯稱：他沒有賣安非他命給丙○○及鍾志濠
    ，而且平時他只有自己吸食安非他命並沒有將安非他命轉讓給甲○○云云。惟查
    ，被告戊○○確有連續販賣第二級毒品安非他命給丙○○及鍾志濠二人之事實，
    業據證人丙○○及鍾志濠二人於警訊中證述明確，該二人對販賣之時間、地點、
    交易之次數、數量及金額等情節均證述明白，顯非無稽誣指之詞。又證人丙○○
    於本院訊問時，問其於警訊所證是否實在，其仍堅定地表示：他是自八十七年七
    月某日起至八十八年二月某日止，到油車保齡球館及崙背鄉某遊藝場，去找被告
    買毒品，因為被告每次都在這裏出入，而且都是用000000000號行動電
    話聯絡，約買了十幾次，每次都是一小包代價三千至五千元等語，核與證人鍾志
    濠於本院審理時證稱：警訊所稱「高茂」就是指戊○○，從八十八年二月初到同
    年三月中旬，每次買一小包一、二千元，向被告買了四、五次，都在雲林縣二崙
    鄉油車村自強保齡球館買，他每次都先打電話到保齡球館問被告是否在那邊等語
    ，就販賣安非他命之時間、地點及方法，均大致相符，更足認證人丙○○、鍾志
    濠二人前之所證，應屬實在，雖證人等就購買毒品之次數及金額之證述，因時間
    已久未能明確指證，惟就購買毒品之時間、地點及聯絡方法，於警訊及審理中均
    相一致，則上開證人等之證詞應堪採為本案論斷之依據，並依有利於被告之認定
    為以一小包三千元之代價販賣安非他命十次給丙○○，並以一小包一千元之代價
    販賣安非他命四次給鍾志濠；再被告確有連續轉讓安非他命給甲○○施用之事實
    ，亦經證人甲○○於審理中再次證述屬實，顯然被告上開所辯，皆屬事後卸責之
    詞，不足採信。況販賣安非他命，係屬最輕本刑七年以上之重罪，且為政府嚴予
    查緝之違禁物，被告若非圖其暴利豈會甘冒如此重責之危險，而無端平價供應他
    人，堪認被告販入安非他命之價格必較販出之價格為低，而有從中賺取差額利潤
    圖利之事實，被告具有營利之意圖，當至為明顯。綜上所述，本件事證明確，被
    告上開犯行堪以認定，應依法論科。
二、核被告戊○○所為，係犯毒品危害防制條例第四條第二項之販賣第二級毒品罪及
    同條例第八條第二項之轉讓第二級毒品罪，公訴人於起訴書之犯罪事實欄已載明
    被告販賣安非他命及轉讓安非他命之事實，惟於起訴書所犯法條欄卻誤載為毒品
    危害防制條例第八條第二項、第十條第二項之罪，爰依法變更起訴法條。被告販
    賣及轉讓第二級毒品安非他命而持有安非他命之低度行為，應為其販賣、轉讓安
    非他命之高度行為所吸收，均不另論罪。又被告先後多次販賣及轉讓安非他命之
    犯行，時間緊接，所犯均為構成要件相同之罪名，顯係皆基於概括犯意而為，各
應依連續犯之規定論以一罪。又被告前於八十二年間因違反藥事法案件，經本院
    判處有期徒刑一年一月，經縮短刑期後於八十三年八月二十八日執行完畢，有卷
    附台灣雲林地方法院檢察署刑案資料查註紀錄表可按，五年以內再犯本件有期徒
    刑以上之罪，為累犯，依刑法第四十七條規定加重其刑，並依法遞加重之，且除
    販賣第二級毒品法定刑無期徒刑依法不得加重外，餘均依法加重其刑。爰審酌被
    告之素行、犯罪之動機、目的、手段、智識程度，其有施用毒品之前科，非但未
    改吸毒惡習，更進而販賣毒品，毒化社會、毒害他人，所生之危害甚鉅，且在其
    查獲後不知坦承犯行，犯後態度不佳等一切情狀，量處如主文所示之刑，並定應
    執行之刑。被告販賣安非他命所得三萬四千元，應依毒品危害防制條例第十九條
    第一項之規定宣告沒收，如全部或一部不能沒收時，應以其財產抵償之。至扣案
    之殘渣夾鏈袋五個、空夾鏈袋五十三個、吸食器一個、吸食管四條、酒精燈一個
    ，為被告所有用於施用毒品之用，業經被告供明在卷，顯非本案證據，爰不為沒
    收之宣告，併此敘明。
據上論斷，應依刑事訴訟法第二百九十九條第一項前段、第三百條，毒品危害防制條
例第四條第二項、第八條第二項、第十九條，刑法第十一條、五十六條、第四十七條
、第五十一條第五款，判決如主文。
本案經檢察官丁○○到庭執行職務
中      華      民      國      九十      年      六    月    二十二    日
                                        臺灣雲林地方法院刑事第一庭
                                            法  官
如不服本判決，應於判決送達後十日內，向本院提出上訴狀。（須附繕本）


司法院資訊處製作；財團法人民間司法改革基金會備份。
